臺灣高雄地方法院刑事判決　　　　　　　 94年度易字第440號
公　訴　人　臺灣高雄地方法院檢察署檢察官
被　　　告　丙○○○
上列被告因竊盜等案件，經檢察官提起公訴（94年度偵字第4217
號）及移送併辨（94年度偵字第5587號、第15519 號），本院判
決如下：
    主  文
丙○○○連續竊盜，累犯，處有期徒刑拾月。
    事  實
一、丙○○○先前於民國90年間，因竊盜案件，經本院判處有期
    徒刑1 年，並於刑之執行前令入勞動場所強制工作3 年確定
    ，嗣於94年2 月6 日執行完畢。詎仍不知悔改，基於意圖為
    自己不法所有之犯意，於94年2 月12日11時30分許，趁位於
    高雄市前金區○○○街198 號戊○○、吳玊鳳夫婦之住宅後
    門之鑰匙未拔走，且門未關上之機會，未經許可無故侵入該
    住宅內，並至三樓客廳處，徒手翻動桌上之衣物，搜尋財物
    而著手為竊盜行為，惟尚未竊得財物之際，即為吳玊鳳發現
    並與其夫戊○○合力制伏，報警處理。
二、丙○○○於94年2 月12日經解送檢察官偵訊釋放後，猶承接
    上開意圖為自己不法所有之概括犯意，於94年3 月2 日13時
    50分許，趁位於高雄縣鳳山市○○街56號丁○○住處大門之
    鐵捲門，僅拉上一半而未全部關閉之機，進入該住處內（侵
    入住宅部分未據告訴），並徒手翻動打開三樓電視櫃、抽屜
    及皮包，搜尋財物而著手為竊盜行為，惟尚未竊得財物之際
    ，即為上址鄰居林清桑發現，召集鄰居圍堵丙○○○並報警
    處理。
三、丙○○○於94年3 月2 日再經解送檢察官偵訊釋放後，仍承
    接上開意圖為自己不法所有之概括犯意，於94年7 月4 日10
    時10分許，在位於高雄市○○區○○街254 號乙○○開設之
    商店內，趁選購商品桌巾之機會，徒手竊取乙○○所有陳列
    出售之鬆緊帶1 條【價值新臺幣（下同）10元】，並置於自
    己褲子口袋而竊取得手，然於結帳上開桌巾而未離去之際，
    為乙○○發現上情而報警處理。
四、案經告訴人戊○○、甲○○訴由高雄市政府警察局新興分局
    報請臺灣高雄地方法院檢察署檢察官偵查起訴暨同分局、高
    雄縣警察局鳳山分局分別報請同署檢察官偵查移送併辦。
    理  由
一、訊據被告丙○○○對於上揭於94年2 月12日11時30分許，趁
    告訴人甲○○位於高雄市前金區○○○街198 號住宅大門未
    上鎖之機，未經許可無故進入該住宅內，以及於94年3 月2
    日13時50分許，進入被害人丁○○位於高雄縣鳳山市○○街
    56號住處內，以及於94年7 月4 日10時10分許，至位於高雄
    市○○區○○街254 號被害人乙○○開設之商店內，拿取該
    店內出售之鬆緊帶1 條而未結帳等情，固均為坦承，惟矢口
    否認竊盜犯行，並辯稱：我曾在上開告訴人甲○○之住宅內
    打開冰箱尋找食物，並未翻動客廳桌上衣物而搜尋財物，再
    我於上揭被害人丁○○之住處內亦未搜尋財物，至於我在被
    害人乙○○之店內拿取鬆緊帶1 條後，係忘了結帳，並無竊
    取之意云云。經查：
  (一)告訴人戊○○及證人丁○○、林清桑之警詢，以及贓物認領
    保管單1 紙，檢察官、被告於本院調查證據時，均知曉為審
    判外之言詞及書面陳述，係為傳聞證據，且至言詞辯論終結
    前均未聲明異議，本院審酌前開言詞及書面陳述作成之情況
    ，並無不適當之情形，依刑事訴訟法第159 條之5 第2 項規
    定，均得為證據。又證人即告訴人甲○○、乙○○之警詢，
    因與審判中之陳述並無不符，故上開警詢與刑事訴訟法第
    159 條之2 規定不符，無須引為證據。
  (二)證人即告訴人甲○○於審理時證稱：94年2 月12日11時30分
    許，我住宅後門之鑰匙忘記拔走，門係開著，我從住宅四樓
    下來三樓時，看見被告在三樓電梯門前等電梯，我就對其表
    示其係小偷，並叫我先生一起抓被告，被告尚爭執表示其非
    小偷，我發現前一天折好而放在三樓客廳桌上之衣物都被翻
    動攤開，散於桌上，但無東西遭竊，而我住宅一、二樓出租
    ，三樓至五樓係供我與先生居住，但一、二樓另有獨立門戶
    ，與三樓以上並不相通，要至三樓以上必須另從後門進出，
    且電梯業經設計不會在一、二樓開啟等語（見審理卷第117
    頁至第120 頁），且告訴人戊○○亦於警詢中陳稱；我在住
    宅四樓聽到告訴人甲○○大叫有小偷，我便至三樓抓住被告
    並報警等語（見警一卷第8 頁），可見被告未經許可侵入上
    開住宅後，確有翻動衣物而搜尋財物之舉動表現。
  (三)再證人丁○○迭於警詢及審理時證稱：94年3 月2 日我從住
    處外出時，大門鐵捲門只拉一半而未全關上，嗣鄰居通知我
    我返家，我回住處發現三樓原本關好之抽屜、電視櫃有被翻
    動打開，且原本掛於牆上之皮包也被拿下，裡面之物有被翻
    動，但無東西遭竊等語（見審理卷第122 頁、第123 頁），
    而證人即丁○○之鄰居林清桑於警詢中陳稱：94年3 月2 日
    13 時15 分許，我發現鄰居即丁○○之住處內有人背一包東
    西走出來，看到我又折回該住處內，我即找鄰居幫忙將丁○○之住處鐵門拉下並堵著，該人跑至三樓窗戶觀看我們，嗣
    從後門巷口跑出，我即呼朋引伴包圍攔堵，而逮獲被告等語
    （見警二卷第9 頁、第10頁），此外並有丁○○住處內之電
    視櫃抽屜被打開及掛於牆上之皮包被取下而內容物被翻出外
    露之相片2 幀可稽（見警二卷第20頁），則被告亦有在丁○○之住處翻動抽屜、電視櫃及皮包而進行搜尋財物之行為，
    應可確認。
  (四)又證人乙○○於審理時證稱：被告於94年7 月4 日上午10時
    許，進入我店內，拿取店內用盒子裝著之鬆緊帶1 條置於其
    褲子口袋內，並再挑了一條桌巾後過來結帳，結完桌巾之帳
    後，我問其剛才放在口袋內係何物，並要求拿出來，其答稱
    沒有物品，還拿出一張健保卡，我告知有看到其拿了一條鬆
    緊帶放在口袋，被告此時才將口袋內之鬆緊帶取出，但又宣
    稱係在對面購買，並要將該鬆緊帶放回原位等語（見審理卷
    第120 頁、第121 頁），並有贓物認領保管單1 紙及贓物相
    片1 幀可憑（見警三卷第3 頁、第21頁）。從而，被告明知
    其將上開鬆緊帶置入自己褲子之口袋內，然其在結帳時，僅
    就其另外選購之桌巾1 條進行結帳，且在乙○○業已詢問其
    口袋內是否尚有未結帳之商品時，竟猶未將置於自己褲子口
    袋內之鬆緊帶取出，而係提出健保卡企圖矇混，復經乙○○
    質問其口袋內尚有鬆緊帶時，被告始將該物提出，惟仍推稱
    係向其他商家購買等種種舉動，實足以彰顯被告存有竊取上
    開鬆緊帶之意圖。
  (五)綜上所述，被告在告訴人戊○○、甲○○之住宅及證人丁○○之住處內，均有出現搜尋財物而著手實行竊盜之行為，且
    其在證人乙○○之店內竊取鬆緊帶之意圖，又至為明顯，則
    其所辯云云，無非為事後卸責之詞，不足採信。事證明確，
    被告犯行洵堪認定。
二、核被告所為，就無故侵入告訴人戊○○、甲○○之住宅內，
    並著手為竊盜行為但未竊得財物之部分，係犯刑法第306 條
    第1 項無故侵入他人住宅罪及同法第320 條第2 項、第1 項
    之竊盜未遂罪；其至丁○○住處內著手為竊盜行為但未竊得
    財物之部分，係犯同法第320 條第2 項、第1 項之竊盜未遂
    罪；其竊取鬆緊帶1 條之部分，係犯同法第320 條第1 項之
    竊盜罪。被告上開無故侵入他人住宅與竊盜未遂之犯行間，
    有方法結果之牽連關係，依刑法第55條規定從重論以竊盜未
    遂罪；再被告先後三次竊盜犯行，時間緊接、方法相同，犯
    罪構成要件亦相同，顯係基於概括犯意反覆為之，為連續犯
    ，均依刑法第56條規定從重論以竊盜既遂罪，並加重其刑。
    又被告先前於90年間，因竊盜案件，經本院判處有期徒刑1
    年，並於刑之執行前令入勞動場所強制工作3 年確定，嗣於
    94年2 月6 日執行完畢，有臺灣高等法院被告全國前案紀錄
    表1 份可參，其於前案執行完畢後5 年內，再為本件有期徒
    刑以上之犯行，為累犯，應遞加重其刑。移送併辦部分，與
    起訴部分有連續犯之裁判上一罪關係，為起訴效力所及，本
    院自應併予審究。爰審酌被告先前業曾因竊盜案件遭強制工
    值，仍為本件竊盜犯行，侵害他人之居住安寧及財產權，亦
    破壞社會秩序，且在證據確鑿之情形下，猶飾詞否認犯行，
    犯後態度難認良好，惟念及其實際僅竊得價值10元之鬆緊帶
    1 條，造成損害之程度尚非鉅大等一切情狀，量處如主文所
    示之刑。再按應執行之刑未達1 年以上者，不適用竊盜犯贓
    物犯保安處分條例，該條例第2 條第4 項定有明文，本判決
    判處之刑度未達1 年以上，自不能依上開條例對被告諭知刑
    之執行前令入勞動場所強制工作，附此敘明。
據上論斷，應依刑事訴訟法第299 條第1 項前段，刑法第56條、
第306 條第1 項、第320 條第1 項、第47條、第55條、罰金罰鍰
提高標準條例第1條前段，判決如主文。
本案經檢察官林慧美到庭執行職務。
中　　華　　民　　國　　94　　年　　8 　　月　　25　　日
                  刑事第三庭審判長法　官  黃建榮
                                  法  官  高思大
                                  法  官  陳威龍
以上正本證明與原本無異。
如不服本判決，應於收受送達後10日內向本院提出上訴書狀。
中　　華　　民　　國　　94　　年　　8 　　月　　25　　日
　　　　　　　　　　　　　        書記官  張家瑜
論罪科刑法條：
刑法第320條第1項：
意圖為自己或第三人不法之所有，而竊取他人之動產者，為竊盜
罪，處 5 年以下有期徒刑、拘役或 500 元以下罰金。
刑法第306條第1項：
無故侵入他人住宅、建築物或附連圍繞之土地或船艦者，處 1 年
以下有期徒刑、拘役或300 元以下罰金。
